【裁判字號】    99,執,8
【裁判日期】    990128
【裁判案由】    強制執行
【裁判全文】
高雄高等行政法院裁定
                                     99年度執字第00008號
聲  請  人  行政院勞工委員會職業訓練局台南職業訓練中心
代  表  人  甲○○  主任
送達代收人  乙○○
相  對  人  丁○○
上列當事人間聲請強制執行事件，本院裁定如下：
    主  文
聲請人強制執行之聲請駁回。
聲請程序費用由聲請人負擔。
    理  由
一、按「行政訴訟之裁判命債務人為一定之給付，經裁判確定後
    ，債務人不為給付者，債權人得以之為執行名義，聲請高等
    行政法院強制執行。」為行政訴訟法第305條第1項所明定。
    次按「行政契約約定自願接受執行時，債務人不為給付時，
    債權人得以該契約為強制執行之執行名義。」「第1項強制
    執行，準用行政訴訟法有關強制執行之規定。」行政程序法
    第148條第1項及第3項亦分別定有明文。是行政契約如有約
    定自願接受執行，而債務人不為給付時，債權人固得以該契
    約為強制執行之執行名義，聲請高等行政法院強制執行。惟
    強制執行事件之當事人，應依執行名義之記載定之，債權人
    以行政契約為執行名義聲請強制執行，所聲請執行之對象，
    必須為該契約所載之債務人，倘聲請人所聲請執行者非契約
    所載之債務人，其聲請即非適法，應以裁定駁回。
二、本件聲請意旨略以：債務人丙○○（未成年）參加其開辦之
    職業訓練，雙方簽立職業訓練契約書，依契約第10條規定，
    學員未依契約履行賠償責任時，自願接受強制執行，聲請人
    並得以本契約作為強制執行之執行名義。債務人丙○○於民
    國97年9月4日退訓，應賠償聲請人金額計新台幣11,550元，
    迭經追討迄未繳納，相對人丁○○為債務人丙○○之法定代
    理人，應負連帶賠償責任。為此，聲請對相對人丁○○強制
    執行並予核發債權憑證等語。
三、經查，依本件聲請所提出之執行名義即職業訓練契約書所載
    ，該契約書之當事人為聲請人與債務人丙○○，相對人丁○
    ○僅為債務人丙○○之法定代理人，並非該契約之當事人或
    保證人。且該契約書第10條係記載：「乙（即債務人丙○○
    ）未依約履行賠償責任時，乙方願依行政程序法第148條規
    定，接受強制執行，甲方（即聲請人）並得以本契約作為強
    制執行之執行名義。」是依此項約定，自願接受執行者係債
    務人丙○○，並不包括本件相對人丁○○，聲請人僅得於債
    務人丙○○未履行賠償責任時，以上開契約為執行名義聲請
    強制執行。是聲請人於本件主張相對人丁○○為債務人丙○
    ○之法定代理人，應負連帶賠償責任，並以上開契約為執行
    名義，對相對人丁○○聲請強制執行，揆諸首揭說明，顯非
    合法，應予駁回。
四、依行政訴訟法第306條第2項，強制執行法第30條之1，民事
    訴訟法第95條、第78條，裁定如主文。
中    華    民    國    99    年    1     月    28    日
                  高雄高等行政法院第二庭
                                  法  官  江 幸 垠
以上正本係照原本作成。
如不服本裁定，應於裁定送達後10日內以書狀敘明理由，經本院
向最高行政法院提出抗告（須按對造人數附具繕本）。
中    華    民    國    99    年    1     月    28    日
                                  書記官  李 建 霆


司法院資訊處製作；財團法人民間司法改革基金會備份。
